【裁判字號】    92,交易,589
【裁判日期】    921212
【裁判案由】    過失傷害
【裁判全文】
臺灣板橋地方法院刑事判決                        九十二年度交易字第五八九號
    公  訴  人  臺灣板橋地方法院檢察署檢察官
    被      告  乙○○
右列被告因過失傷害案件，經檢察官提起公訴（九十二年度偵緝字第八四一號），因
被告於本院準備程序中為有罪之陳述，嗣經本院合議庭裁定以簡式審判程序審理，本
院判決如左：
    主  文
乙○○從事業務之人，因業務上之過失傷害人，處拘役參拾日，如易科罰金，以參佰
元折算壹日。
    事  實
一、乙○○前曾於民國八十二年間，因違反就業服務法經本院於八十二年八月五日以
    八十二年度易字第一九八四號判處拘役四十日確定，於八十二年九月二十四日易
    科罰金執行完畢（未構成累犯），猶不知警惕，其受僱於尊城室內設計有限公司
    擔任司機之業務負責載送傢俱，為從事駕駛業務之人，於九十年十二月六日上午
    七時二十分許，駕駛車牌號碼七Ｆ─七八七三號自用小貨車，沿臺北縣林口鄉○
    ○○路，由龜山往林口方向行駛，途經文化一路與忠孝路有號誌交岔路口，明知
    駕駛人駕駛汽車行近行人穿越道前，應減速慢行，遇有行人穿越時，無論有無交
    通警察指揮或號誌指示，均應暫停讓行人先行通過，而依當時之天候、路面狀況
    ，並無不能注意之情事，竟疏未注意，適有行人即幼童甲○○於紅燈時，穿越文
    化一路並行走於行人穿越道上，乙○○並未暫停讓行人先行通過而撞及甲○○，
    致甲○○受有左脛骨骨折等傷害。乙○○於肇事後，於處理之員警前往醫院處理
    時，向警察自首為車禍肇事之人，並願受刑事訴追。
二、案經被害人甲○○訴由臺北縣警察局新莊分局報請臺灣板橋地方法院檢察署檢察
    官偵查起訴，因乙○○於本院準備程序中為有罪之陳述，嗣經本院合議庭裁定以
    簡式審判程序審理。
    理  由
壹、關於程序：
    按「除被告所犯為死刑、無期徒刑、最輕本刑為三年以上有期徒刑之罪或高等法
    院管轄第一審案件者外，於前條第一項程序進行中，被告先就被訴事實為有罪之
    陳述時，審判長得告知被告簡式審判程序之旨，並聽取當事人、代理人、辯護人
    及輔佐人之意見後，裁定進行簡式審判程序」刑事訴訟法第二百七十三條之一第
    一項定有明文。查被告乙○○涉犯之刑法第二百八十四條第二項前段之業務過失
    傷害罪，法定刑為一年以下有期徒刑，非最輕本刑為三年以上有期徒刑之罪，且
    被告於本院九十二年十一月二十八日準備程序進行中，復就被訴之事實為有罪之
    陳述，經告知被告簡式審判程序之旨，被告及公訴人對於本件改依簡式審判程序
    審理亦均表示無意見，是本院即依前揭刑事訴訟法規定，裁定本件進行簡式審判
    程序，合先敘明。
貳、關於實體：
一、訊據被告對於右揭時、地過失發生車禍肇事致告訴人甲○○受傷之犯罪事實，業
    經被告於本院審理中坦承不諱，核與告訴人甲○○及告訴人之父吳俊成於本院審
    理時之指訴，及證人即機車騎士蕭豐盛於警詢、偵訊時之證述情節相符，並有道
    路交通事故調查報告表、臺北縣政府警察局新莊分局道路交通事故補充資料表、
    道路交通事故研判表、現場照片七幀、長庚紀念醫院九十一年一月四日甲診字第
    一四四五０八四號診斷證明書附卷可稽，被告自白與事實相符，足堪採信。按汽
    車行近行人穿越道前，應減速慢行，遇有行人穿越時，無論有無交通警察指揮或
    號誌指示，均應暫停讓行人先行通過，道路交通安全規則第一百零三條定有明文
    。被告駕車自應注意遵守上述道路交通安全規則之規定，且依道路交通事故調查
    報告表所載，肇事當時，天氣晴朗、光線自然、路面乾燥無缺陷、視距良好無障
    礙物，又無不能注意之情形，詎被告竟疏未注意，以致肇事致人受傷，被告應有
    過失甚明。況本件經送鑑定結果，亦認被告駕駛自用小貨車，行經行人穿越道，
    未暫停讓行人先行通過，為肇事主因，有臺灣省車輛行車事故覆議鑑定委員會九
    十一年十月二十一日府覆議字第九一二０六三號函所附鑑定意見書在卷可稽。雖
    告訴人行走行人穿越道，未依號誌指示，為肇事次因，然仍不能因告訴人之過失
    ，而解免被告之罪責。被告過失駕駛行為，核與告訴人所受傷害間，具有相當因
    果關係，事證明確。
二、核被告所為，係犯刑法第二百八十四條第二項前段過失傷害罪。又汽車駕駛人行
    經行人穿越道不依規定讓行人優先通行，因而致人受傷或死亡，依法應負刑事責
    任者，加重其刑至二分之一，道路交通管理處罰條例第八十六條定有明文，被告
    行經行人穿越道不依規定讓行人優先通行，應依上開條例加重其刑。另被告於車
    禍事故發生後，於警員前往醫院處理時在場，向尚不知為何人肇事之警員報明其
    為肇事人，核與卷附臺北縣政府警察局九十年十二月六日偵辦交通事故案件「涉
    嫌人是否自首」調查表之記載相符，應可信實，應認合於自首之要件，是依刑法
    第六十二條前段規定減輕其刑，並先加後減之。爰審酌被告與告訴人過失程度之
    輕重、告訴人所受傷害程度、被告迄今尚未與告訴人達成和解，及其犯後態度等
    一切情狀，量處如主文所示之刑，並諭知易科罰金之折算標準。
據上論斷，應依刑事訴訟法第二百七十三條之一第一項、第二百九十九條第一項前段
、刑法第二百八十四條第二項前段、第六十二條前段、第四十一條第一項前段、道路
交通管理處罰條例第八十六條第一項，罰金罰鍰提高標準條例第一條前段、第二條，
判決如主文。
本案經檢察官丙○○到庭執行職務。
中        華        民        國    九十二    年    十二    月  十二  日
                                      臺灣板橋地方法院交通法庭
                                            法  官  潘  翠  雪
右正本證明與原本無異。
如不服本判決，應於判決送達後十日內，向本院提出上訴狀。
                                            書記官  江  文  彬
中        華        民        國    九十二    年    十二    月  十二  日
附錄本案論罪科刑法條全文：
刑法第二百八十四條
因過失傷害人者，處六月以下有期徒刑、拘役或五百元以下罰金。致重傷者，處一年
以下有期徒刑、拘役或五百元下罰金。
從事業務之人，因業務上之過失傷害人者，處一年以下有期徒刑、拘役或一千元以下
罰金。致重傷者，處三年以下有期徒刑、拘役或二千元以下罰金。


司法院資訊處製作；財團法人民間司法改革基金會備份。
